臺灣高等法院臺南分院民事裁定　100年度抗字第226號
抗　告　人　祿將電機企業有限公司
法定代理人　毛志成
相　對　人　鄭家和
上列抗告人因與相對人間訴訟救助事件，對於中華民國100年11
月10日臺灣臺南地方法院所為裁定（100年度救字第70號）提起
抗告，本院裁定如下：
    主  文
抗告駁回。
抗告訴訟費用新台幣壹仟元，由抗告人負擔。
    理  由
一、按「按當事人無資力支出訴訟費用者，法院應依聲請，以裁
    定准予訴訟救助。」、「經分會准予法律扶助之無資力者，
    其於訴訟程序中，向法院聲請訴訟救助時，應准予訴訟救助
    。」，民事訴訟法第107條第1項前段及法律扶助法第62條前
    段分別定有明文。
二、抗告意旨略以：
  `(一)原裁定係以因本件業經財團法人法律扶助基金會（下稱法
     扶基金會）准予法律扶助，故而准予訴訟救助，惟法扶基
    金會就相對人之資力認定顯有錯誤，因法扶基金會認定本件
    為：「全戶人口數6人，可扣除人口數0人，應計算人口數6
    人。全戶可處分收入新台幣（下同）3萬1000元，收入上限
    6萬3000元。全戶可處分資產8萬8664元，資產上限90萬元。
    」乃符合財團法人法律扶助基金會受法律扶助者無資力認定
    標準第3條第1項第2款規定。然相對人之父鄭水田、母李秀
    梅2人之戶籍係高雄市六龜區中興里5鄰中庄104號，而相對
    人之戶籍為臺南市○○區○○里○○鄰○○○街25巷6弄3號，
    顯見相對人之父母並未與相對人居住同一戶，不應算入「全
    戶人口數」，是法扶基金會就本件「人口數」之認定顯屬錯
    誤。
  (二)本件並不符訴訟救助之要件，因本件訴訟標的金額為61萬53
    33元，核定本件應徵收裁判費用為6120元，而相對人及其配
    偶2人之99年度每月薪資收入分別為3萬73元、2萬497元，是
    以，本裁判費用之徵收對相對人而言，難謂造成其生活窘困
    ，亦無任何資料顯示相對人缺乏經濟信用等情。相對人既不
    具備「無資力」支出訴訟費用之訴訟救助之要件，原裁定准
    予相對人訴訟救助，顯與法不合云云。
三、經查，兩造間請求給付資遣費事件，業經原審法院以100年
    度補字第513號給付資遣費事件受理，相對人以無資力支出
    訴訟費用，聲請法扶基金會台南分會准予扶助訴訟代理，業
    經該會准許，此有相對人提出之戶籍謄本影本3張、法扶基
    金會台南分會審查決定通知書影本1件、財政部臺灣省南區
    國稅局財產歸屬資料清單、99年度綜合所得稅各類所得資料
    清單影本各2件附於原審法院100年度補字第513號給付資遣
    費事件卷內可稽，堪認相對人已符合准予訴訟救助之要件。
四、抗告意旨雖主張「相對人父母戶籍並未與相對人同在一處，
    依法不得算入全戶之人數，本件並不符訴訟救助之要件」云
    云，經查：相對人父鄭水田、母李秀梅2人之戶籍雖係設在
    高雄市六龜區中興里5鄰中庄104號，與相對人戶籍臺南市○
    ○區○○里○○鄰○○○街25巷6弄3號未在同一處，惟法扶基
    金會審查申請人之資力，係以申請人跟其父母或其法定親屬
    間扶養關係或其他經濟負擔之事實，係著重在相對人有無資
    力，並非專以戶籍是否同一處為必要。本件法扶基金會台南
    分會審酌相對人提出之戶籍謄本影本3張、財政部臺灣省南
    區國稅局財產歸屬資料清單、99年度綜合所得稅各類所得資
    料清單等資料，依相對人經濟狀況暨全戶人口數6人，計算
    全戶可處分收入及資產，認符合財團法人法律扶助基金會受
    法律扶助者無資力認定標準第3條第1項第2款規定，因而准
    予扶助訴訟代理，原審依民事訴訟法第107條第1項前段及法
    律扶助法第62條前段規定，准予訴訟救助，於法尚無違誤，
    抗告人並未舉證證明相對人有何其他不符法律扶助之事實，
    泛言指摘原裁定不當，求為廢棄改判，非有理由，應予駁回
    。
據上論結，本件抗告為無理由，依民事訴訟法第495條之1第1項
、第449條第1項、第95條、第78條，裁定如主文。
中    華    民    國   100    年    12    月    15    日
                  民事第一庭    審判長法  官  丁振昌
                                      法  官  林永茂
                                      法  官  曾平杉
上為正本係照原本作成。
不得抗告。
中    華    民    國   100    年    12    月    16    日
                                      書記官  葉秀珍